# 股票账户资金是否受限

提问人：安好 时间：2020-01-14 06:36:38
请教陈版，企业用于购买股票的资金账户余额是否属于受限货币资金，是否属于流量表的现金及现金等价物？谢谢

回答人：chenyiwei
一般的存出投资款，如果并未因为申购某种证券而被冻结的，则不属于受限资金；因申购某种证券而处于被冻结状态的资金属于受限资金，不属于现金及现金等价物，其相关的现金流属于投资活动。